臺灣桃園地方法院刑事判決　　　　　　　95年度訴字第1575號
公　訴　人　臺灣桃園地方法院檢察署檢察官
被　　　告　乙○○
　　　　　　　　　　（現在臺灣桃園看守所羈押中）
　　　　　　甲○○
上列被告因搶奪等案件，經檢察官提起公訴（95年度偵字第9129
號），本院判決如下：
    主  文
乙○○共同連續意圖為自己不法之所有，而搶奪他人之動產，累
犯，處有期徒刑貳年陸月。又連續竊盜，累犯，處有期徒刑壹年
貳月。應執行有期徒刑年陸月。
甲○○共同連續意圖為自己不法之所有，而搶奪他人之動產，處
有期徒刑壹年陸月。
    事  實
一、乙○○前因違反毒品危害防制條例案件，經本院以93年度易
    字第523 號刑事判決判處有期徒刑4 月，如易科罰金，以銀
    元300 元即新臺幣900 元折算1 日確定，於93年10月20日易
    科罰金執行完畢（於本案構成累犯）。詎猶不知悔改，而為
    下列行為：
（一）基於意圖為自己不法所有之概括犯意，連續於附表一所示
      時、地，趁鄭雅文、蔣佩欣、陳淑華、黃莉霞、陳俞彤、
      周秀靜、蔡佩儒、袁張碧月不及防備之際，以如附表一所
      示手法，徒手搶奪上開之人如附表一所示財物得手。
（二）復承上犯意，與甲○○共同基於意圖為自己不法所有之概
      括犯意聯絡，由乙○○騎乘機車搭載甲○○，連續於附表
      二所示時、地，趁丙○○、庚○、戊○○、王瑞玲、己○○、李淑芬、林碧華不及防備之際，以如附表二所示手法
      ，共同搶奪上開之人如附表二所示財物得手。
（三）基於意圖為自己不法所有之概括犯意，連續於附表三所示
      時、地，以自備機車鑰匙插入電門發動車輛之方式，竊得
      如附表三所示賴阿鵬、黃邦毅、梁秀娟、李茂霖、林芬鈴
      等人所有之重型機車。
（四）基於意圖為自己不法所有之犯意，於附表四所示時、地，
      未得陳淑華授權而冒用陳淑華名義，將其搶得陳淑華所有
      之國泰世華銀行信用卡卡號0000000000000000號及陳淑華
      之姓名、出生年月日、電話、住址等相關個人資料，輸入
      鉅威科技有限公司（下稱鉅威科技公司）所設立之「大蕃
      薯遊戲網戰」網頁（網址：http://www.gamestation.com
      .tw） ，以線上刷卡購買網路遊戲儲值點數之方式，接續
      盜刷上開信用卡各計新臺幣（下同）2,999 元之款項2 筆
      ，偽造陳淑華之線上刷卡紀錄以製作陳淑華同意依刷卡款
      項依約付款與發卡銀行之意思表示，並送出以行使之，使
      鉅威科技公司及國泰世華商業銀行陷於錯誤，誤信陳淑華
      曾授權持卡人乙○○以陳淑華之名義刷卡購買上開點數，
      並同意由陳淑華按刷卡款項依約付款與發卡銀行，因而分
      別提供遊戲點數與支付此筆盜刷金額，使乙○○詐得無須
      自行支付盜刷金額而可免費以前開儲值點數把玩網路遊戲
      之不法利益，足生損害於陳淑華、鉅威科技公司及國泰世
      華商業銀行。
    嗣經警調閱相關通聯紀錄，乙○○、甲○○始於95年4 月21
    日20時許，在桃園縣桃園市○○路272 巷20號為警查獲。
二、案經桃園縣政府警察局移送、桃園縣政府警察局中壢分局報
    告臺灣桃園地方法院檢察官偵查起訴。
    理  由
甲、證據能力部分
一、按被告以外之人於審判外之言詞或書面陳述，除法律有規定
    者外，不得作為證據。又被告以外之人於偵查中向檢察官所
    為之陳述，除顯有不可信之情況者外，得為證據。而被告以
    外之人於檢察事務官、司法警察官或司法警察調查中所為之
    陳述，與審判中不符時，其先前之陳述具有較可信之特別情
    況，且為證明犯罪事實存否所必要者，得為證據。另被告以
    外之人於審判外之陳述，經當事人於審判程序同意作為證據
    ，法院審酌該言詞陳述或書面陳述作成時之情況，認為適當
    者，亦得為證據，刑事訴訟法第159 條第1項 、第159 條之
    1 第2 項、第159 條之2 分別定有明文。按被告以外之人於
    審判外之陳述雖不符刑事訴訟法第159 條之1 至之4 等4 條
    之規定，而經當事人於審判程序同意作為證據，法院審酌該
    言詞陳述或書面陳述作成時之情況，認為適當者，亦得為證
    據，同法第159 條之5 第1 項亦有明定。其立法意旨在於傳
    聞證據未經當事人之反對詰問予以核實，原則上先予排除。
    惟若當事人已放棄反對詰問權，於審判程序中表明同意該等
    傳聞證據可作為證據，基於尊重當事人對傳聞證據之處分權
    ，及證據資料愈豐富，愈有助於真實發見之理念，且強化言
    詞辯論主義，使訴訟程序得以順暢進行，上開傳聞證據亦均
    認具證據能力。查本件證人鄭雅文、蔣佩欣、陳淑華、黃莉
    霞、陳俞彤、周秀靜、蔡佩儒、袁張碧月、丁○○○、丙○○、庚○、戊○○、王瑞玲、己○○、李淑芬、林碧華、賴
    阿鵬、黃邦毅、梁秀娟、李茂霖、林芬鈴、潘永生、王德明
    、林冠竑分別於警詢及偵查中所為之證述，其性質雖均屬傳
    聞證據，惟被告乙○○、甲○○就上開證述，在本院準備程
    序中經提示並告以要旨，對證據能力一節均表示無意見，且
    未於本案言詞辯論終結前聲明異議，本院審酌上開證人於警
    詢中之陳述，係於距案發時刻較為接近之時點，就其親身經
    歷之事實所為，且無人情施壓或干擾；於偵查中亦係經檢察
    官告知具結之義務及偽證之處罰後具結而陳述其親身經歷之
    事實，另均核無違法取證之情事，依上開證述作成當時之情
    況，並無不適當之情形，因認均得為證據。
乙、認定犯罪事實之理由
一、上揭犯罪事實（一）、（三）、（四），業據被告乙○○於
    警詢、偵查及本院審理中供承在卷，核與證人即被害人鄭雅
    文、蔣佩欣、陳淑華、黃莉霞、陳俞彤、周秀靜、蔡佩儒、
    袁張碧月、賴阿鵬、黃邦毅、梁秀娟、李茂霖於警詢中證述
    ；證人即被害人林芬鈴於本院審理中結證情節相符。復有證
    人即「永生通訊行」負責人潘永生於警詢中證述在卷。並有
    贓物認領保管單、贓物照片、查獲現場照片、桃園縣政府警
    察局車輛協尋（尋獲）受理報案單、車輛竊盜車牌失竊資料
    個別查詢報表--查詢車輛認可資料、通聯調閱查詢單、桃園
    縣政府警察局中壢分局搜索扣押筆錄、桃園縣政府警察局中
    壢分局扣押物品目錄表、國泰世華商業銀行業務控管部95年
    7 月13日（95）國世業控字第0371號函、國泰世華銀行信用
    卡交易明細表等件在卷可稽，足認被告乙○○前揭任意性自
    白與事實相符，應堪採信。
二、訊據被告乙○○固坦承於犯罪事實（二）所示時、地，搭載
    甲○○搶奪如附表二所示丙○○、庚○、戊○○、王瑞玲、
    己○○、李淑芬、林碧華等人之財物，惟否認有何共同搶奪
    之犯行，辯稱：我的機車只要有載人，都是載甲○○，在犯
    罪事實（二）所示時、地，也都是搭載甲○○行搶。但每次
    搶劫都是去逛街、吃東西時臨時起意，並沒有告訴甲○○，
    而且都是我動手行搶，甲○○對犯罪事實（二）所為之搶奪
    行為均不知情。被告甲○○亦矢口否認有何犯罪事實（二）
    所載之共同搶奪犯行，辯稱：犯罪事實（二）所載之時、地
    ，我都與乙○○在一起，搭乘乙○○騎乘之摩托車，與乙○○出去逛街或吃宵夜。每次都是乙○○突然動手行搶，我也
    嚇一跳，事後我也有叫乙○○不要再搶，但乙○○還是會突
    然行搶，我也沒有辦法阻止他。惟查：
（一）上揭犯罪事實，業據證人即被害人丙○○、庚○、戊○○
      、王瑞玲、己○○、李淑芬、林碧華分別於警詢、偵查或
      本院審理中證述綦詳，復有「永生通訊行」負責人潘永生
      、「通訊王國通訊行」負責人王明德於警詢中證述在卷，
      並有贓物認領保管單、贓物照片、查獲現場照片、「通訊
      王國通訊行」中古手機買賣合約書、通聯調閱查詢單、桃
      園縣政府警察局中壢分局搜索扣押筆錄、桃園縣政府警察
      局中壢分局扣押物品目錄表等件在卷足參。
（二）乙○○的機車只要後座搭載乘客，皆是搭載甲○○，在犯
      罪事實（二）所示時、地，也都是搭載甲○○行搶一節，
      業據被告乙○○於警詢以迄本院審理中迭次供承甚詳，並
      經乙○○以證人身分於本院審理中結證在卷。而犯罪事實
      （二）所載之時、地，甲○○皆與乙○○在一起，搭乘乙○○騎乘之摩托車行搶一情，亦據甲○○於警詢至本院審
      理中坦承不諱，並經甲○○於偵查中以證人身份結證無訛
      。被告乙○○、甲○○就犯罪事實（二）所示各次案發時
      間之二人行蹤、所乘坐之交通工具、機車之搭載方式，所
      供內容均互核相符。又乙○○前既曾自承確有騎乘機車參
      與犯罪事實（二）所示搶奪案件，而乙○○與甲○○復係
      男女朋友，關係匪淺，倘非乙○○確有於上開搶案發生時
      、地騎乘機車搭載甲○○，衡情乙○○當不至為如此供述
      ，致陷甲○○於同遭追訴涉犯共同搶奪罪嫌之風險。而甲○○倘確實未曾於上開犯罪時、地，搭乘乙○○騎乘之機
      車，則大可自始逕為否認即可，而無業已遭追訴與乙○○
      共同涉犯犯罪事實（二）所示搶奪案件之際，仍於警詢以
      迄本院審理中迭次為上開供述，並恐因此罹於刑章之理。
      是被告乙○○、甲○○分別供陳並證稱於犯罪事實（二）
      所示時、地發生之搶奪案件，皆是由乙○○騎乘機車，後
      座搭載甲○○所犯一情，應堪採信。至證人丙○○雖於警
      詢中證稱：事發時係遭2 名騎乘機車之男子，自後方過來
      搶走我提在右手的手提包，惟亦自承當時是冬天，天色很
      暗，故沒看清楚歹徒特徵；證人戊○○雖於本院審理中結
      證稱：我只看到後座那個人，身形感覺還蠻壯的，所以我
      感覺後面那個人應該是男生，與在庭的被告甲○○背影不
      太像，惟亦坦承事發當時當時天色很暗，實在無法看清歹
      徒的性別，且當時路上也不只1 輛摩托車；證人庚○雖於
      本院審理中結證稱：我猜測後座乘客大概是男性，惟亦坦
      認因為當時遭搶，當然不可能看清楚歹徒性別，且推測後
      座為男性之原因，係因為認為不會有女性行搶；證人林碧
      華則於警詢及偵查中結證稱：我是感覺2 名騎士都是男性
      。揆諸上開證人所言，渠等證述案發當時係遭2 名男子行
      搶，無非係於突遭搶奪之際，在倉促慌亂之間，或憑感覺
      、或憑猜測所為之判斷，且證人丙○○、戊○○、庚○更
      分別證稱實際上並未看清歹徒性別、特徵，是上開推測並
      無實際依據可循，而均係證人片面臆測之詞，尚無從驟信
      為真。
（三）犯罪事實（二）所示丙○○、戊○○遭搶奪部分，業據乙○○於警詢至本院審理中坦承：丙○○的搶案，是95年1
      月17日凌晨6 時許，在案發地點由我騎乘機車搭載甲○○
      ，頭戴安全帽行搶，由我以手搶奪丙○○的皮包。所搶財
      物除現金花掉外，其餘證件、皮包及一些不值錢的東西在
      搶奪後即隨手丟棄，並將丙○○的手機賣給通訊王國通訊
      行之負責人王德明；戊○○的部分，我是依皮包內之物品
      判斷我確實曾犯本案，在案發時地係由我騎乘機車搭載甲○○，由我動手行搶等情在卷。是被告乙○○於警詢以迄
      本院審理中，對上開2 案之犯案過程、搶奪方式、所搶財
      物、贓物流向均供述明確，且就均係由乙○○動手行搶一
      情供述前後一致，核與甲○○於偵查中結證稱：上開2 案
      均係乙○○騎乘機車載我，由乙○○動手行搶等情，互核
      相符。是犯罪事實（二）所示丙○○、戊○○遭搶奪案件
      ，係由乙○○騎乘機車搭載甲○○，而由乙○○動手搶奪
      一情，堪以認定。至證人即被害人丙○○雖於本院審理中
      結證稱：案發當時歹徒騎乘機車擦撞到我的右手臂，我沒
      有看到是前座騎士或是後座乘客行搶，但感覺是後座之人
      動手行搶，因為前座騎士應該不可能一邊撞到我一邊行搶
      。惟揆諸上開丙○○證述內容可知，丙○○實未目擊行搶
      者究係何人，而其認應為後座之人行搶，僅係出於個人感
      覺及片面推測。然縱由前座機車騎士下手行搶，於搶奪之
      際因另需操控行進中之車輛，而難以保持平衡以致擦撞被
      害人，亦非顯與常情有違。丙○○僅因遭歹徒擦撞即推認
      應為後座之人行搶，其證述既屬猜測且尚有可疑，即難據
      此驟為不利於甲○○之認定。至證人即被害人戊○○於本
      院審理中證稱，遭搶物品除如附表（二）所示之物外，尚
      包括「MP3 」一個。惟被告乙○○、甲○○於警詢以至本
      院審理中，均始終否認曾搶得MP3 ，且本案復無戊○○所
      稱之MP3 扣案可佐，尚難僅憑被害人單一指述，即認乙○○、甲○○於本件搶奪案件中確曾搶得戊○○所有之「MP
      3」1 個，附此敘明。
（四）犯罪事實（二）所示庚○、李淑芬、林碧華部分，業據證
      人即被害人庚○警詢中陳稱並於偵查及本院審理中結證稱
      ：案發當時我確定是後座的人行搶，因為機車從左後方騎
      過來，騎到我的左前方停下來，後座的人就走下來，拿走
      我單車籃子裡的皮包後上車逃逸。機車後座的人比我還要
      矮，我的身高大概165 公分，後座的人大概只有160 公分
      ；證人即被害人李淑芬於警詢中陳稱及偵查中結證稱：事
      發時地有2 名歹徒頭戴安全帽騎乘機車停於我的右側，其
      中1 名歹徒隨即輕拉我右側肩膀上側背之皮包得手，當時
      是坐在後座之人動手行搶；證人即被害人林碧華於警詢中
      陳稱及偵查中結證稱：案發時地遭2 名戴安全帽、身著輕
      便雨衣，騎乘深色重型機車歹徒，從我左後方拉扯我肩上
      的背包後逃逸，是後座騎士動手行搶。觀諸上開證人所言
      ，庚○、李淑芬、林碧華在突遭搶奪之驚駭情狀下，固無
      法就歹徒之詳細特徵為精確說明，惟渠等猶能對案發經過
      分別指述甚詳，且證述之搶奪過程具體明確，足認於各該
      搶案中，歹徒之行搶方式確使被害人印象極深。又李淑芬
      、林碧華於警詢初證日期，距渠等於偵查中結證時間，間
      隔已近2 月；而庚○於警詢初證日期，距其於偵查中結證
      期間，間隔已逾4 月，其嗣於本院審理中到庭作證之時，
      距其遭搶時點更已相隔9 月有餘。惟上開證人於歷次證述
      中，仍均能就案發當天遭搶經過、歹徒裝扮、機車來向、
      行搶方式、拉扯過程等細節詳加描述，並就當時係遭後座
      之人行搶證一情證述綦詳，且證述內容於警詢以迄偵查或
      本院審理中始終一致，益徵證人就案發當天遭歹徒搶奪之
      方式確實記憶深刻。又證人與被告素無怨隙，當無恣意誣
      攀之理，是上開3 件搶奪案中，應均為後座之人動手行搶
      一情，堪信為真。而上開3 件搶案，均由乙○○騎乘機車
      搭載甲○○所犯，已如前述。故上開3 件搶奪案件，均係
      由乙○○騎乘機車搭載甲○○，而由後座之甲○○動手行
      搶一情，應堪認定。至被告甲○○辯稱：於犯罪事實（二
      ）所示庚○、李淑芬、林碧華部分，均係由乙○○動手行
      搶，而非由我動手搶奪。證人即被告乙○○亦證稱：上開
      3 件搶案均由我自己動手行搶，甲○○並未動手。惟甲○○上開所辯，非惟與證人證述情節迥異，且乙○○與甲○○既係感情甚篤之男女朋友，而乙○○已涉犯多起搶案在
      先，則乙○○上開證述情節是否意在脫免甲○○之罪責，
      已值懷疑。乙○○所為甲○○就上開3 案並未動手行搶之
      證述，實不無維護之情，尚難據此而為有利於甲○○之認
      定。是被告甲○○上開所辯顯係卸責之詞，洵不足採。
（五）犯罪事實（二）所示王瑞玲、己○○部分，業據證人即被
      害人王瑞玲於警詢中陳稱及偵查中結證稱：案發時地我遭
      騎乘機車之2 名歹徒搶劫。當時我走在馬路右側，皮包背
      在右肩，歹徒2 人從後方徒手行搶皮包，導致我跌倒在地
      。我不確定是否為後座之人行搶，也不確定2 名歹徒之性
      別，但我看見我的皮包是在後座之人手上；證人即被害人
      己○○到庭結證稱：案發當時我走在馬路上，用右手拿包
      包，歹徒從右手邊騎摩托車接近，動手搶我的人坐在前座
      。前座是男生，後座是女生，前座的男生體型中等微胖，
      後座女生個子小小的。前座歹徒直接用左手搶了之後，就
      把包包拿給後座的女生。後座的女生把我的包包放在前座
      男生和她的中間。當時後座的女生反應就是躲在前座男生
      的後面，有點畏畏縮縮。前座的男生把包包塞給她，她有
      做出保護包包的動作。我確定後座女生就是在庭被告甲○○，因為我與我男朋友都有追過去，我也確定有看到乙○○用左手把我的包包往後塞；證人即己○○遭搶時在場之
      人吳志忠於本院審理中證稱：我女朋友己○○遭搶當時，
      我與己○○在一起。我們走在路上，己○○右手拿著包包
      ，歹徒從己○○右邊騎車過來，用左手搶了我女朋友的包
      包，立刻把它塞到後座女生與他的中間，後座女生就立刻
      抱緊前座男生，把包包夾住。前座的男生有回頭看。發現
      我們追上去就加速逃逸。後座的女生沒有回頭看，只有緊
      抱住前座的男生。觀諸證人王瑞玲、己○○、吳志忠所言
      ，渠等就案發時點被害人王瑞玲、己○○分別遭搶之皮包
      、手提包之攜帶方式、行搶時歹徒所騎機車動線、遭搶財
      物係由後座之人持以保管等情，證述均具體明確。又證人
      己○○除於本院審理中明確證稱後座女生即是甲○○外，
      其與吳志忠更於本院審理中，在隔離詰問之情形下，分別
      就己○○遭搶當時前座機車騎士係以左手搶奪己○○之皮
      包，搶得後隨即將包包放在前座騎士與後座乘客中間，後
      座女生更做出保護包包的動作等過程證述明確，所證搶奪
      經過亦前後連續不中斷，且細節均互核相符。復參酌證人
      到庭具結作證，係以刑事責任擔保其證言之真實性，前開
      證人既已到庭證述如上，且與被告並不相識，彼此間亦無
      任何嫌隙，當不至甘冒涉犯偽證罪之風險，蓄意構陷異議
      人，本院就其前開證言又查無顯著瑕疵之處，是其證述應
      值採信。是上開2 件搶奪案件，均係乙○○騎乘機車搭載
      甲○○，由乙○○動手搶得被害人之皮包、手提包後，將
      搶得之皮包、手提包交由後座之甲○○持以保管一情，洵
      堪認定。至乙○○所供於上開2 案搶得被害人之財物後，
      均將搶得財物置於前座腳踏墊上用腳夾住，而並未拿給甲○○一情，顯亦出於維護之情，不足採信。是被告甲○○
      辯稱：在己○○的搶奪案中，我只是把手放在腿上，乙○○沒有把皮包塞在我們兩個人的中間，我不知道乙○○把
      東西放在哪裡一節，顯與事實相悖，而屬卸責之詞，洵無
      足採。
（六）被告乙○○騎乘機車搭載甲○○，而為犯罪事實（二）所
      示搶奪罪時，其事先均必須搜尋適當行搶目標，並將機車
      偏離正常路線而駛近被害人身邊，此際後座乘客對機車行
      向已處於非正常行駛狀態，而逐漸貼近被害人身側一情，
      當知之甚詳。倘前開乙○○動手而為搶奪時，後座乘客甲○○發覺有異並拒絕參與乙○○行搶之犯行，則自可於機
      車改變行向時即堅決表示反對之意，以阻止機車繼續往被
      害人方向行進。而上開由後座甲○○動手行搶之搶奪案件
      ，亦必須前座之機車駕駛操控並改變機車動線以為配合，
      否則尚難順利接近被害目標，是前座乙○○就後座甲○○
      意欲行搶，亦無不知情之理。又機車係重心不穩之交通工
      具，無論由前座或後座之人動手行搶，在搶奪當下除需伸
      手施力以奪取財物，復需保持車輛平衡，更需維持一定車
      行速度及穩定度以便駛離現場，倘無另一方之配合，則在
      行搶拉扯之際，機車勢必極易翻覆而造成危險。是上開搶
      奪案件之遂行，均需乙○○、甲○○2 人相互聯繫並配合
      分工甚明。又上開王瑞玲、己○○之搶奪案件中，乙○○
      更於行搶之後，隨即將搶得財物交與後座之甲○○。倘若
      甲○○確實反對乙○○搶奪，則豈有未於乙○○行搶之前
      行車偏離正常路線時即表示反對，而在乙○○搶奪得手並
      將贓物交付甲○○時，非但未將財物逕行丟還被害人或逕
      將贓物棄置於地，反將搶得財物置於前座乙○○與後座甲○○之間，以保護所得贓物之理。綜上，乙○○、甲○○
      就犯罪事實（二）所示搶奪犯行，均有犯意聯絡及行為分
      擔一情，至為灼然。是乙○○、甲○○辯稱上開搶奪案件
      甲○○均不知情一節，顯均係設詞飾卸，洵無足採。
三、綜上所述，本件事證明確，被告乙○○、甲○○上開犯行洵
    堪認定，應予依法論罪科刑。
四、查被告行為前，於94年2 月2 日修正公布之刑法，已於95年
    7 月1 日施行。按行為後法律有變更者，適用行為時之法律
    ，但行為後之法律有利於行為人者，適用最有利於行為人之
    法律，現行刑法第2 條第1 項定有明文。此條規定乃與刑法
    第1 條罪刑法定主義契合，而貫徹法律禁止溯及既往原則，
    係規範行為後法律變更所生新舊法律比較適用之準據法，是
    刑法第2 條本身雖經修正，但刑法第2 條既屬適用法律之準
    據法，本身尚無比較新舊法之問題，應一律適用裁判時之現
    行刑法第2 條規定以決定適用之刑罰法律，合先敘明。又以
    本次刑法修正之比較新舊法，應就罪刑有關之共犯、未遂犯
    、想像競合犯、牽連犯、連續犯、結合犯，以及累犯加重、
    自首減輕暨其他法定加減原因（如身分加減）與加減例等一
    切情形，綜其全部罪刑之結果而為比較，最高法院95年5 月
    23日95年度第8 次刑庭會議決議可資參照。又如涉及裁量權
    行使者，須於裁量行使時，方有比較適用之問題，如易科罰
    金、易服勞役、緩刑及保安處分之宣告等。故前述一般綜合
    罪刑之結果而為比較，以決定罪刑之適用時，不就易科罰金
    等列為比較，必須已決定為緩刑、保安處分之宣告，所處之
    刑得易科罰金或易服勞役時，始就各該緩刑等部分決定其適
    用標準，此部分得予割裂適用，是為例外。就易科罰金、易
    服勞役而言，則應依修正後刑法第2 條第1 項規定，分別適
    用最有利於行為人之法律（最高法院95年度臺上字第5125
    號、第5343號、第6171號判決意旨參照）。至行為後刑法條
    文經修正，惟無有利、不利情形，應適用裁判時法（最高法
    院95年度第21次刑事庭會議參照）。經查：
（一）本件被告行為時之刑法第33 條第5款原規定「主刑之種類
      如左：五、罰金：一元以上。」嗣刑法第33 條第5款修正
      為：「主刑之種類如下：五、罰金：新臺幣一千元以上，
      以百元計算之。」，是依修正後之法律，所得科處之罰金
      刑最低為新臺幣1,000 元，而依被告行為時之刑罰法律，
      即修正前刑法第33條第5 款規定罰金最低額1 元計算，罰
      金刑最低額為銀元1 元，換算為新臺幣最低額僅為新臺幣
      3 元，是以修正前刑法之規定較有利於被告。
（二）刑法第55條「犯一罪而其方法或結果之行為犯他罪名者，
      從一重處斷」之牽連犯規定，業於94年2 月2 日修正公布
      刪除，並於95年7 月1 日施行，此項刪除雖非犯罪構成要
      件之變更，但顯已影響行為人刑罰之法律效果，自屬法律
      已有變更，依新法第2 條第1 項規定，經比較新舊法結果
      ，以適用修正前刑法第55條之規定論以牽連犯較有利於被
      告（參照最高法院95年第8 次刑事庭會議決議）。
（三）刑法第56條連續犯之規定，亦於94年2 月2 日修正公布刪
      除，並於95年7 月1 日施行，此項刪除雖非犯罪構成要件
      之變更，但顯已影響行為人刑罰之法律效果，自屬法律已
      有變更，依新法第2 條第1 項規定，比較新舊法結果，仍
      以適用修正前刑法第56條之規定論以連續犯較有利於被告
      （參照最高法院95年第8 次刑事庭會議決議）。
（四）復按刑法第51條第5 款定應執行刑之規定，亦於94年1 月
      7 日修正公布，並於95年7 月1 日施行，修正前刑法第51
      條第5 款規定：「宣告多數有期徒刑者，於各刑中之最長
      期以上，各刑合併之刑期以下，定其刑期。但不得逾二十
      年。」修正後刑法第51條第5 款規定：「宣告多數有期徒
      刑者，於各刑中之最長期以上，各刑合併之刑期以下，定
      其刑期。但不得逾三十年。」經比較前述新、舊法結果，
      以依修正後刑法第2 條第1 項前段規定，適用行為時即修
      正前刑法數罪併罰之相關規定以定其應執行之刑，較有利
      於被告。
（五）綜上，比較上述修正前、後之刑罰法律，自以被告行為時
      關於罰金刑之法律規定較有利於被告。揆諸前揭最高法院
      決議及修正後刑法第2 條第1 項之「從舊從輕」原則，綜
      其全部罪刑之結果而為比較，適用修正前之相關刑罰法律
      ，對被告較為有利，自應適用被告行為時即修正前刑法相
      關規定，作為論罪科刑之依據。
（六）另查：關於共同正犯規定部分，修正前刑法第28條規定：
      「二人以上共同實施犯罪之行為者，皆為正犯」，修正後
      則規定：「二人以上共同實行犯罪之行為者，皆為正犯」
      ，揆諸本條之修正理由係為釐清陰謀共同正犯、預備共同
      正犯、共謀共同正犯是否合乎本條規定之正犯要件，而修
      正後之規定僅限縮在「實行」概念下之共同參與行為，始
      成立共同正犯。而本案被告乙○○、甲○○共同搶奪之犯
      行，均屬實行犯罪行為之正犯，本條之修正對被告2 人無
      有利、不利情形，應逕為適用裁判時法。關於累犯部分，
      修正前刑法第47條規定：「受有期徒刑之執行完畢，或受
      無期徒刑或有期徒刑一部之執行而赦免後，五年以內再犯
      有期徒刑以上之罪者，為累犯」；修正後刑法第47 條第1
      項則規定：「受徒刑之執行完畢，或一部之執行而赦免後
      ，五年以內故意再犯有期徒刑以上之罪者，為累犯。」關
      於累犯部分，無論依修正前或修正後之刑法，對本件被告
      乙○○而言均成立累犯，並無不同，而無有利、不利情形
      ，亦應逕行適用裁判時法，附此敘明。
五、按電磁紀錄，藉電腦之處理所顯示之聲音、影像或符號，足
    以為表示其用意之證明者，亦以文書論，刑法第220 條第2
    項定有明文。被告利用電腦設備，以「陳淑華」名義及其信
    用卡在鉅威科技有限公司網站刷卡消費，製作陳淑華同意依
    約履行支付刷卡款項之意思表示，具有表彰雙方權利義務之
    功能，並足生損害於犯罪事實（四）所示之人，應認係屬偽
    造準私文書之行為。核被告乙○○於犯罪事實（一）、（二
    ）所為，係犯刑法第325 條第1 項搶奪罪；於犯罪事實（三
    ）所為，係犯刑法第320 條第1 項竊盜罪；於犯罪事實（四
    ）所為，係犯刑法第216 條、第210 條行使偽造私文書罪及
    同法第339 條第2 項詐欺得利罪。被告偽造私文書後持以行
    使，該偽造之低度行為已為行使之高度行為所吸收，不另論
    罪。公訴檢察官於本院審理中變更原起訴之刑法第339 條第
    1 項詐欺取財罪為同條第2 項之詐欺得利罪，核無不合，附
    此敘明。核被告甲○○於犯罪事實（二）所為，係犯刑法第
    325 條第1 項搶奪罪。被告乙○○、甲○○就犯罪事實（二
    ）所載之犯行，有犯意聯絡及行為分擔，應論以共同正犯。
    被告乙○○於犯罪事實（一）及（二）所為多次搶奪犯行間
    、於犯罪事實（三）所為多次竊盜犯行間；被告甲○○於犯
    罪事實（二）所為多次搶奪犯行間，各係時間緊接、方法相
    同，所犯各係相同構成要件之罪，顯係各均基於概括犯意反
    覆為之，各為連續犯，應依修正前刑法第56條之規定，就乙○○部分，分別論以較重之共同連續搶奪一罪及連續竊盜一
    罪；就甲○○部分，論以共同連續搶奪一罪，並各均加重其
    刑。公訴意旨雖漏未論列犯罪事實（一）中被告乙○○於95
    年4 月20日晚間8 時30分許，在桃園縣中壢市○○街51號前
    ，騎乘黑色重型機車接近袁張碧月，趁袁張碧月不及防備之
    際，以右手搶奪袁張碧月提在左手的手提包（內含身分證、
    健保卡、郵局晶片卡、NEC 廠牌N512型號之行動電話1 支及
    現金6,000 元）得手之犯行，惟此部分與犯罪事實（一）所
    載之其餘犯罪事實，既具有連續犯之裁判上一罪關係，本院
    自得併予審究。至公訴意旨雖亦漏未論列犯罪事實（三）中
    被告乙○○於95年3 月21日下午某時，在桃園縣桃園市○○
    路162 號前，以自備鑰匙插入機車電門發動車輛之方式，徒
    手竊取林芬玲所有車牌號碼HZQ-273 號重型機車，得手後供
    己代步使用之犯行，惟此部分與犯罪事實（三）所載之其餘
    犯罪事實，既具有連續犯之裁判上一罪關係，本院亦得併予
    審究，附此敘明。又被告乙○○所犯共同連續搶奪罪、行使
    偽造私文書罪及詐欺得利3 罪間，有方法目的之牽連關係，
    應依修正前刑法第55條之規定，從較重之共同連續搶奪罪處
    斷。至被告乙○○雖辯稱，於犯罪事實（三）所竊得之重型
    機車，均係用以犯前開犯罪事實（一）、（二）所示之搶奪
    犯行所用，惟查：被告乙○○於附表三各次竊得機車之時間
    ，對照附表一、二所示搶奪案件發生之時點，其間隔短則1
    日，長則將近1 月，而均非於竊得機車後之密接時間內即騎
    乘所竊機車以犯前開搶奪犯行，則尚難逕認被告竊取附表三
    所示重型機車之目的，原即係供犯上開搶奪犯行之用。又依
    附表三編號（二）、（三）所示，被告乙○○係於2 日內連
    續竊得各該重型機車，且2 次行竊時間內並未犯下任何搶奪
    案件，倘被告竊取附表三所示機車之目的自始即為犯搶奪罪
    使用，則核無於竊得附表三編號（二）之機車後尚未持以犯
    搶奪罪之前，隨即復行竊取另一機車之必要。是被告乙○○
    所為於犯罪事實（三）所竊得之重型機車，均係用以犯前開
    犯罪事實（一）、（二）之搶奪犯行之辯解，顯係意在減免
    罪責，不足採信，併此敘明。被告乙○○前因違反毒品危害
    防制條例案件，經本院以93年度易字第523 號刑事判決判處
    有期徒刑4 月，如易科罰金，以銀元300 元即新臺幣900 元
    折算1 日確定，於93年10月20日易科罰金執行完畢，此有臺
    灣高等法院被告前紀錄表在卷可稽，其於受有期徒刑執行完
    畢釋放後5 年內，故意再犯本件有期徒刑以上之2 罪，應均
    依修正後刑法第47條第1 項累犯之規定各加重其刑，並均遞
    加之。爰審酌被告乙○○、甲○○正值年輕力壯，竟不思以
    正常管道賺取金錢，屢犯前開財產犯罪以獲取金錢，滿足一
    己之私欲，對社會治安造成極大危害，又乙○○犯後坦承部
    分犯行，態度尚可；甲○○並無前科，素行尚佳，惟犯後矢
    口否認犯行，未見悔意等犯後態度，並二人之犯罪動機、目
    的、次數、犯罪所得財物價值、迄未與被害人達成和解等一
    切情狀，分別量處如主文所示之刑。至乙○○持以竊取犯罪
    事實（三）所示重型機車之自備鑰匙並未扣案，則該鑰匙現
    是否仍存在即屬不明，為免將來執行困難，爰不予宣告沒收
    ，附此敘明。
六、公訴意旨另以：被告乙○○承犯罪事實（二）之犯意，與甲○○共同基於意圖為自己不法所有之概括犯意聯絡，由乙○○騎乘機車搭載甲○○，於附表五所示時、地，趁被害人丁○○○不及防備之際，以如附表五所示手法，搶奪丁○○○
    如附表五所示財物得手，因認被告此部分行為涉犯刑法第32
    5 條第1 項搶奪罪嫌。經查：
（一）按犯罪事實應依證據認定之，無證據不得認定犯罪事實；
      又不能證明被告犯罪或其行為不罰者，應諭知無罪之判決
      ，刑事訴訟法第154 條第2 項、第301 條第1 項分別定有
      明文。次按被告或共犯之自白，不得作為有罪判決之唯一
      證據，仍應調查其他必要之證據，以查其是否與事實相符
      ，刑事訴訟法第156 條第2 項亦有明定。而認定不利於被
      告之事實，須依積極證據，苟積極證據不足為不利於被告
      事實之認定時，即應為有利於被告之認定，更不必有何有
      利之證據，最高法院著有30年上字第816 號判例可循。又
      按認定犯罪事實所憑證據，雖不以直接證據為限，間接證
      據亦包括在內；然無論直接或間接證據，其為訴訟上之證
      明，須於通常一般之人均不致有所懷疑，而得確信其為真
      實之程度者，始得據為有罪之認定。如未能發現相當證據
      ，或證據不足以證明，自不能以推測或擬制之方法，以為
      裁判基礎，最高法院亦著有76年臺上字第4986號判例、40
      年臺上字第86號判例足參。經核公訴意旨認被告涉犯前揭
      罪嫌，無非係以證人即被害人丁○○○於警詢及偵查中之
      證述為其主要論據。
（二）證人即被害人丁○○○於警詢中陳稱，並於偵查及本院審
      理中結證稱：案發當我走在路上，左手拿著皮包，機車從
      我的左後方騎近我的身側，後座的騎士右腳跨在地上，我
      感覺有人拍我右肩膀，我往右後看，後座的騎士便從我的
      左側把我左手提的皮包搶走，在拉扯之間，我的皮包飛出
      去掉在地上，我要去撿皮包，後座的人這時候才下車跟我
      搶皮包，他把我推倒，並要用腳踢我，我這時候才把皮包
      放掉，我的皮包就被搶走了，後座的人就上車，騎車逃走
      了。我有看到臉，但是沒有看清楚，但是我可以從穿著和
      長相肯定兩個都是男生，且後座騎士的身形與在庭的被告
      甲○○不並相似。前座的男生有染髮，頭髮黃黃的等情在
      卷。
（三）訊據被告乙○○固自白於附表五所示時、地，騎乘機車搭
      載甲○○，趁丁○○○不及防備之際，搶奪丁○○○如附
      表五所示之財物，惟其於本院審理中陳稱：證人丁○○○
      說後面是男生，有下來跟她拉扯，我犯案從來沒有與被害
      人拉扯，我也沒有染過頭髮，我都是黑色的頭髮。這件搶
      案，我有做，我是根據員警提出的被害人筆錄其中有被搶
      鱷魚牌皮包還有筆錄記載的發生地點，我有印象我有做，
      但是我沒有拉扯動作，也沒有染髮。而且我也沒有載過男
      生。我犯本案時，是搭載甲○○，我沒有載過別人，可能
      是證人丁○○○記不太清楚等語。被告甲○○則於本院審
      理中供稱：我不記得這件案子，我也沒有下車拉扯，而且
      乙○○也沒有染過頭髮等語。
（四）證人丁○○○於警詢以迄本院審理中，始終堅持遭搶當時
      騎乘機車之2 名歹徒均為男性，且對於後座歹徒曾下車與
      證人拉扯、搶奪皮包，嗣並與證人丁○○○發生肢體衝突
      之過程描述詳細，且搶案發生至本院審理中，已隔相當時
      日，證人尚能就搶奪過程再次描述，且與先前證述情節亦
      均前後一致，顯見證人就遭搶過程記憶猶新，所證搶奪情
      節應堪採信。然證人證述情節，與被告乙○○自白及甲○○陳述之搶奪方式、搶匪性別、歹徒特徵等，經核無一相
      符，且本案別無贓物扣案足憑。是公訴意旨認被告乙○○
      、甲○○涉犯附表五所示搶奪犯行，僅有證人即被害人丁○○○單一證述，而該證述情狀既與被告乙○○自白內容
      核不相符，則乙○○前開自白別無旁證可佐，尚難僅據此
      單一自白驟為認定被告乙○○、甲○○有罪之依據。
（五）綜上所述，公訴意旨認被告乙○○、甲○○涉犯附表五所
      示搶奪罪嫌，所舉證據尚不足以達於通常一般人均不至於
      有所懷疑，堪予確信其已臻真實之程度，而尚有合理性之
      懷疑存在。此外，本院復查無其他積極證據足資證明被告
      有前開公訴人所指之犯行，揆諸前揭法律規定及判例意旨
      ，此部分核屬不能證明被告乙○○、甲○○犯罪。惟公訴
      人所指被告乙○○、甲○○涉犯附表五所示搶奪罪嫌如成
      立犯罪，與前開論罪科刑之犯罪事實（二）部分具連續犯
      之裁判上一罪關係，爰不另為無罪之諭知，附此敘明。
據上論斷，應依刑事訴訟法第299 條第1 項、第300 條，修正後
刑法第2 條第1 項前段、第28條、第47條第1 項，修正前刑法第
55條、第56條、第51條第5 款、刑法第325 條第1 項、第320 條
第1 項、第339 條第2 項、第216 條、第210 條、第220 條，刑
法施行法第1 條之1 ，判決如主文。
本案經檢察官薛植和到庭執行職務。
中　　華　　民　　國　　96　　年　　1 　　月　　10　　日
                  刑事第二庭審判長法　官　 徐培元
                                  法  官   尹  良
                                  法  官   林蕙芳
以上正本證明與原本無異。
如不服本判決，應於判決送達後10日內向本院提出上訴狀（應附
繕本），上訴於臺灣高等法院。
    　　　　　　　　　　　　　　　書記官　 李佩玲
中　　華　　民　　國　　96　　年　　1 　　月　　10　　日
附表一：
┌─┬────┬────┬────┬───┬────┬────┐
│編│犯罪時間│犯罪地點│犯罪手法│被害人│搶得財物│贓物流向│
│號│        │        │        │      │        │        │
├─┼────┼────┼────┼───┼────┼────┤
│一│94年12月│桃園縣中│乙○○騎│鄭雅文│皮包1只 │        │
│  │15日22時│壢市大仁│乘機車行│      │（內含郵│        │
│  │5分許   │街84巷巷│經右列被│      │局、中國│        │
│  │        │口      │害人身旁│      │商銀提款│        │
│  │        │        │，趁該被│      │卡、中國│        │
│  │        │        │害人不備│      │信託信用│        │
│  │        │        │，徒手搶│      │卡、健保│        │
│  │        │        │取右列財│      │卡、身分│        │
│  │        │        │物得手。│      │證、駕照│        │
│  │        │        │        │      │、1,500 │        │
│  │        │        │        │      │元）。  │        │
├─┼────┼────┼────┼───┼────┼────┤
│二│95年1月6│桃園縣中│乙○○騎│蔣佩欣│皮包1只 │摩托羅拉│
│  │日13時許│壢市莒光│乘機車行│      │（內含  │V3型行動│
│  │        │路上某處│經右列被│      │2,000元 │電話【手│
│  │        │        │害人身旁│      │、信用卡│機序號：│
│  │        │        │，趁該被│      │2張、金 │00000000│
│  │        │        │害人不備│      │融卡2張 │0000000 │
│  │        │        │，徒手搶│      │、現金卡│號】一支│
│  │        │        │取右列財│      │1張、蔣 │，以3000│
│  │        │        │物得手。│      │佩欣國民│元賣給桃│
│  │        │        │        │      │身分證、│園縣中壢│
│  │        │        │        │      │機車駕照│市○○路│
│  │        │        │        │      │、余建德│353號永 │
│  │        │        │        │      │國民身分│生通訊行│
│  │        │        │        │      │證、機車│之潘永生│
│  │        │        │        │      │駕照、摩│，後為被│
│  │        │        │        │      │托羅拉V3│害人領回│
│  │        │        │        │      │型行動電├────┤
│  │        │        │        │      │話【手機│皮包一只│
│  │        │        │        │      │序號：35│在被告桃│
│  │        │        │        │      │00000000│園縣中壢│
│  │        │        │        │      │53472號 │市○○路│
│  │        │        │        │      │、搭配門│272巷20 │
│  │        │        │        │      │號093877│號住處起│
│  │        │        │        │      │0308號】│獲，後為│
│  │        │        │        │      │、男用黃│被害人領│
│  │        │        │        │      │金項鍊1 │回      │
│  │        │        │        │      │條、女用│        │
│  │        │        │        │      │黃金手鍊│        │
│  │        │        │        │      │1條）。 │        │
│  │        │        │        │      │        │        │
├─┼────┼────┼────┼───┼────┼────┤
│三│95年1月 │桃園縣中│乙○○騎│陳淑華│深藍色手│        │
│  │12日2時 │壢市後興│乘機車行│      │提包1只 │        │
│  │許      │路2段與 │經右列被│      │（內含咖│        │
│  │        │後寮1路 │害人身旁│      │啡色LV皮│        │
│  │        │路口    │，趁該被│      │夾、新光│        │
│  │        │        │害人不備│      │銀行金融│        │
│  │        │        │，徒手搶│      │卡、信用│        │
│  │        │        │取右列財│      │卡、萬泰│        │
│  │        │        │物得手。│      │銀行信用│        │
│  │        │        │        │      │卡、郵局│        │
│  │        │        │        │      │金融卡、│        │
│  │        │        │        │      │國泰世華│        │
│  │        │        │        │      │銀行信用│        │
│  │        │        │        │      │卡、中國│        │
│  │        │        │        │      │信託銀行│        │
│  │        │        │        │      │存摺、印│        │
│  │        │        │        │      │章1枚、 │        │
│  │        │        │        │      │陳淑華國│        │
│  │        │        │        │      │民身分證│        │
│  │        │        │        │      │、汽車駕│        │
│  │        │        │        │      │照、1萬 │        │
│  │        │        │        │      │3,000元)│        │
│  │        │        │        │      │。      │        │
├─┼────┼────┼────┼───┼────┼────┤
│四│95年1月 │桃園縣中│乙○○騎│黃莉霞│身分證、│        │
│  │16日20時│壢市寧夏│乘機車行│      │駕照、健│        │
│  │40分許  │二街6號 │經右列被│      │保卡、汽│        │
│  │        │附近    │害人身旁│      │機車駕照│        │
│  │        │        │，趁該被│      │、郵局金│        │
│  │        │        │害人不備│      │融卡、手│        │
│  │        │        │，徒手搶│      │機【搭配│        │
│  │        │        │取右列財│      │門號：09│        │
│  │        │        │物得手。│      │00000000│        │
│  │        │        │        │      │號】、現│        │
│  │        │        │        │      │金300元 │        │
│  │        │        │        │      │。      │        │
├─┼────┼────┼────┼───┼────┼────┤
│五│95年2月 │桃園縣中│乙○○騎│陳俞彤│咖啡色LV│        │
│  │25日12時│壢市福洲│乘機車行│      │皮包（內│        │
│  │40分許  │路與蘇州│經右列被│      │含陳俞彤│        │
│  │        │二街口  │害人身旁│      │國民身分│        │
│  │        │        │，趁該被│      │證、健保│        │
│  │        │        │害人不備│      │卡、郵局│        │
│  │        │        │，徒手搶│      │金融卡、│        │
│  │        │        │取右列財│      │行動電話│        │
│  │        │        │物得手。│      │1支、4,0│        │
│  │        │        │        │      │00元）。│        │
│  │        │        │        │      │        │        │
├─┼────┼────┼────┼───┼────┼────┤
│六│95年3月 │桃園縣中│乙○○騎│周秀靜│女用咖啡│        │
│  │23日14時│壢市中央│乘車牌號│      │色手提袋│        │
│  │15分許  │西路1段 │碼HZQ-27│      │（內含周│        │
│  │        │與永興街│3號重型 │      │秀靜國民│        │
│  │        │街口    │機車行經│      │身分證、│        │
│  │        │        │右列被害│      │郵局、合│        │
│  │        │        │人身旁，│      │作金庫、│        │
│  │        │        │趁該被害│      │聯邦銀行│        │
│  │        │        │人不備，│      │金融卡、│        │
│  │        │        │徒手搶取│      │臺新銀行│        │
│  │        │        │右列財物│      │、荷蘭銀│        │
│  │        │        │得手。  │      │行、中華│        │
│  │        │        │        │      │商銀、聯│        │
│  │        │        │        │      │邦銀行信│        │
│  │        │        │        │      │用卡、5,│        │
│  │        │        │        │      │000元、 │        │
│  │        │        │        │      │國際牌行│        │
│  │        │        │        │      │動電話【│        │
│  │        │        │        │      │搭配門號│        │
│  │        │        │        │      │：091026│        │
│  │        │        │        │      │0805號】│        │
│  │        │        │        │      │、汽車駕│        │
│  │        │        │        │      │照、行照│        │
│  │        │        │        │      │、健保卡│        │
│  │        │        │        │      │、鑰匙）│        │
│  │        │        │        │      │。      │        │
├─┼────┼────┼────┼───┼────┼────┤
│七│95年4月6│桃園縣中│乙○○騎│蔡佩儒│手提包1 │        │
│  │日9時許 │壢市後興│乘機車行│      │只（內含│        │
│  │        │路1段58 │經右列被│      │錢包、蔡│        │
│  │        │號前    │害人身旁│      │佩儒國民│        │
│  │        │        │，趁該被│      │身分證、│        │
│  │        │        │害人不備│      │上海銀行│        │
│  │        │        │，徒手搶│      │信用卡、│        │
│  │        │        │取右列財│      │健保卡、│        │
│  │        │        │物得手。│      │BENQ 牌 │        │
│  │        │        │        │      │行動電話│        │
│  │        │        │        │      │【手機序│        │
│  │        │        │        │      │號：3570│        │
│  │        │        │        │      │00000000│        │
│  │        │        │        │      │130號、 │        │
│  │        │        │        │      │搭配門號│        │
│  │        │        │        │      │：095321│        │
│  │        │        │        │      │0581號】│        │
│  │        │        │        │      │、員工識│        │
│  │        │        │        │      │別證、大│        │
│  │        │        │        │      │門感應器│        │
│  │        │        │        │      │、鑰匙、│        │
│  │        │        │        │      │500元） │        │
│  │        │        │        │      │。      │        │
├─┼────┼────┼────┼───┼────┼────┤
│八│95年4月 │桃園縣中│乙○○騎│袁張碧│手提包1 │卡、NEC │
│  │20日20時│壢市前龍│乘機車行│月    │只（內含│N512型行│
│  │30分許  │街51號前│經右列被│      │袁張碧月│動電話【│
│  │        │        │害人身旁│      │身分證、│序號：35│
│  │        │        │，趁該被│      │健保卡、│00000000│
│  │        │        │害人不備│      │郵局晶片│06764號 │
│  │        │        │，徒手搶│      │卡、NEC │】1支在 │
│  │        │        │取右列財│      │N512型行│被告桃園│
│  │        │        │物得手。│      │動電話【│縣中壢市│
│  │        │        │        │      │序號：35│龍昌路27│
│  │        │        │        │      │00000000│2巷20 號│
│  │        │        │        │      │06764號 │住處起獲│
│  │        │        │        │      │】1支、 │，後為被│
│  │        │        │        │      │現金6,00│害人領回│
│  │        │        │        │      │0元。   │        │
│  │        │        │        │      │        │        │
└─┴────┴────┴────┴───┴────┴────┘
附表二：
┌─┬────┬────┬────┬───┬────┬────┐
│編│犯罪時間│犯罪地點│犯罪手法│被害人│搶得財物│贓物流向│
│號│        │        │        │      │        │        │
├─┼────┼────┼────┼───┼────┼────┤
│一│95年1月 │桃園縣中│乙○○騎│丙○○│綠色手提│NOKIA661│
│  │17日6時 │壢市建國│乘機車搭│      │包（內含│0型手機 │
│  │15分許  │路36號郵│載甲○○│      │NOKIA661│【手機序│
│  │        │局前    │行經右列│      │0型手機 │號：3508│
│  │        │        │被害人身│      │【手機序│00000000│
│  │        │        │旁，趁該│      │號：3508│048號】 │
│  │        │        │被害人不│      │00000000│一支，以│
│  │        │        │備由吳善│      │04號、搭│800元賣 │
│  │        │        │鉦下手搶│      │配門號：│給桃園縣│
│  │        │        │得右列財│      │00000000│中壢市中│
│  │        │        │物得手。│      │82號】、│山東路2 │
│  │        │        │        │      │華南銀行│段125 號│
│  │        │        │        │      │、國泰世│通訊王國│
│  │        │        │        │      │華銀行、│通訊行之│
│  │        │        │        │      │中國信託│王德明  │
│  │        │        │        │      │銀行信用│        │
│  │        │        │        │      │卡、華南│        │
│  │        │        │        │      │銀行提款│        │
│  │        │        │        │      │卡、身分│        │
│  │        │        │        │      │證、印章│        │
│  │        │        │        │      │、健保卡│        │
│  │        │        │        │      │、零錢包│        │
│  │        │        │        │      │、鑰匙、│        │
│  │        │        │        │      │7,000元 │        │
│  │        │        │        │      │）。    │        │
├─┼────┼────┼────┼───┼────┼────┤
│二│95年2月8│桃園縣中│乙○○騎│庚○  │粉紅色皮│        │
│  │日12 時 │壢市長沙│乘機車搭│      │包1只（ │        │
│  │20分許  │路與珠江│載甲○○│      │內含健保│        │
│  │        │街附近某│行經右列│      │卡、行動│        │
│  │        │處      │被害人身│      │電話【搭│        │
│  │        │        │旁，江惠│      │配門號：│        │
│  │        │        │瑩即下車│      │00000000│        │
│  │        │        │，趁該被│      │66號】、│        │
│  │        │        │害人不備│      │17萬元。│        │
│  │        │        │，由江惠│      │        │        │
│  │        │        │瑩下手搶│      │        │        │
│  │        │        │得置放於│      │        │        │
│  │        │        │該被害人│      │        │        │
│  │        │        │單車籃子│      │        │        │
│  │        │        │內之右列│      │        │        │
│  │        │        │財物得手│      │        │        │
│  │        │        │後，復行│      │        │        │
│  │        │        │上車逃逸│      │        │        │
│  │        │        │。      │      │        │        │
├─┼────┼────┼────┼───┼────┼────┤
│三│95年2月9│桃園縣中│乙○○騎│戊○○│黑色手提│        │
│  │日20時20│壢市莒光│乘機車搭│      │包（內含│        │
│  │分許    │路與民享│載甲○○│      │NOKIA825│        │
│  │        │街口附近│行經右列│      │0行動電 │        │
│  │        │某處    │被害人身│      │話、陳秀│        │
│  │        │        │旁，趁該│      │慧國民身│        │
│  │        │        │被害人不│      │分證、健│        │
│  │        │        │備由吳善│      │保卡、中│        │
│  │        │        │鉦下手搶│      │國信託銀│        │
│  │        │        │得右列財│      │行、新竹│        │
│  │        │        │物得手。│      │商銀、安│        │
│  │        │        │        │      │泰銀行存│        │
│  │        │        │        │      │摺及印鑑│        │
│  │        │        │        │      │、中國信│        │
│  │        │        │        │      │託銀行、│        │
│  │        │        │        │      │郵局、安│        │
│  │        │        │        │      │泰銀行提│        │
│  │        │        │        │      │款卡、中│        │
│  │        │        │        │      │國信託銀│        │
│  │        │        │        │      │行、第一│        │
│  │        │        │        │      │銀行信用│        │
│  │        │        │        │      │卡、鑰匙│        │
│  │        │        │        │      │、4,000 │        │
│  │        │        │        │      │元）。  │        │
├─┼────┼────┼────┼───┼────┼────┤
│四│95年2月 │桃園縣中│乙○○騎│王瑞玲│聯邦銀行│        │
│  │13日15時│壢市國泰│乘機車搭│      │、中國信│        │
│  │許      │街10巷6 │載甲○○│      │託信用卡│        │
│  │        │弄路口  │行經右列│      │、新竹企│        │
│  │        │        │被害人身│      │銀提款卡│        │
│  │        │        │旁，趁該│      │、健保卡│        │
│  │        │        │被害人不│      │、汽車駕│        │
│  │        │        │備由吳善│      │照、1萬 │        │
│  │        │        │鉦下手搶│      │5,000元 │        │
│  │        │        │得右列財│      │、鑰匙1 │        │
│  │        │        │物得手後│      │把。    │        │
│  │        │        │，將該等│      │        │        │
│  │        │        │財物交由│      │        │        │
│  │        │        │後座江惠│      │        │        │
│  │        │        │瑩持以保│      │        │        │
│  │        │        │管。    │      │        │        │
├─┼────┼────┼────┼───┼────┼────┤
│五│95年3月5│桃園縣中│乙○○騎│己○○│咖啡色皮│OKWAP163│
│  │日10 時 │壢市中山│乘機車搭│      │包1只（ │型行動電│
│  │許      │東路2段 │載甲○○│      │內含駕照│話【序號│
│  │        │550號附 │行經右列│      │2張、健 │：350876│
│  │        │近某處  │被害人身│      │保卡2張 │00000000│
│  │        │        │旁，趁該│      │、OKWAP1│號】一支│
│  │        │        │被害人不│      │63行動電│，為江惠│
│  │        │        │備由吳善│      │話【手機│瑩使用，│
│  │        │        │鉦下手搶│      │序號：35│後由被害│
│  │        │        │得右列財│      │00000000│人領回  │
│  │        │        │物得手後│      │7939號】├────┤
│  │        │        │，將該等│      │、SONY E│SONY ERI│
│  │        │        │財物交由│      │RICSSON │CSSON K7│
│  │        │        │後座江惠│      │K700I行 │00I型行 │
│  │        │        │瑩持以保│      │動電話【│動電話【│
│  │        │        │管。    │      │手機序號│序號：35│
│  │        │        │        │      │：354468│00000000│
│  │        │        │        │      │00000000│72340號 │
│  │        │        │        │      │0號】、 │】一支，│
│  │        │        │        │      │行動電話│以1000元│
│  │        │        │        │      │【手機序│賣給桃園│
│  │        │        │        │      │號：3543│縣中壢市│
│  │        │        │        │      │00000000│龍東路35│
│  │        │        │        │      │510號、 │3號永生 │
│  │        │        │        │      │搭配門號│通訊行之│
│  │        │        │        │      │00000000│潘永生，│
│  │        │        │        │      │41號】、│後由潘永│
│  │        │        │        │      │7,000元 │生以3500│
│  │        │        │        │      │。      │元賣給林│
│  │        │        │        │      │        │冠竑    │
│  │        │        │        │      │        ├────┤
│  │        │        │        │      │        │皮包一只│
│  │        │        │        │      │        │在被告桃│
│  │        │        │        │      │        │園縣中壢│
│  │        │        │        │      │        │市○○路│
│  │        │        │        │      │        │272巷20 │
│  │        │        │        │      │        │號住處起│
│  │        │        │        │      │        │獲，後為│
│  │        │        │        │      │        │被害人領│
│  │        │        │        │      │        │回      │
├─┼────┼────┼────┼───┼────┼────┤
│六│95年3月 │桃園縣中│乙○○騎│李淑芬│暗紅色手│NOKIA891│
│  │20日19時│壢市長沙│乘機車搭│      │提包（內│0型行動 │
│  │20分許  │路與成都│載甲○○│      │含咖啡色│電話【序│
│  │        │路路口附│行經右列│      │皮夾、李│號：3506│
│  │        │近某處。│被害人身│      │淑芬國民│00000000│
│  │        │        │旁，趁該│      │身分證、│892號】 │
│  │        │        │被害人不│      │汽車駕照│一支，在│
│  │        │        │備由後座│      │、NOKIA │被告桃園│
│  │        │        │甲○○下│      │8910型行│縣中壢市│
│  │        │        │手搶得右│      │動電話【│龍昌路  │
│  │        │        │列財物得│      │手機序號│272巷20 │
│  │        │        │手。    │      │：350698│號住處起│
│  │        │        │        │      │00000000│獲，後由│
│  │        │        │        │      │2號、搭 │被害人領│
│  │        │        │        │      │配門號：│回      │
│  │        │        │        │      │00000000│        │
│  │        │        │        │      │09號】、│        │
│  │        │        │        │      │電子辭典│        │
│  │        │        │        │      │、中國信│        │
│  │        │        │        │      │託銀行、│        │
│  │        │        │        │      │富邦銀行│        │
│  │        │        │        │      │、合作金│        │
│  │        │        │        │      │庫銀行、│        │
│  │        │        │        │      │日盛銀行│        │
│  │        │        │        │      │金融卡、│        │
│  │        │        │        │      │富邦銀行│        │
│  │        │        │        │      │、中國信│        │
│  │        │        │        │      │託銀行、│        │
│  │        │        │        │      │臺新銀行│        │
│  │        │        │        │      │、國泰世│        │
│  │        │        │        │      │華銀行、│        │
│  │        │        │        │      │第一銀行│        │
│  │        │        │        │      │信用卡、│        │
│  │        │        │        │      │存摺、印│        │
│  │        │        │        │      │鑑、大樓│        │
│  │        │        │        │      │門禁卡、│        │
│  │        │        │        │      │鑰匙、暗│        │
│  │        │        │        │      │紅色太陽│        │
│  │        │        │        │      │眼鏡、5,│        │
│  │        │        │        │      │000元） │        │
│  │        │        │        │      │。      │        │
├─┼────┼────┼────┼───┼────┼────┤
│七│95年3月 │桃園縣中│乙○○騎│林碧華│深綠格子│        │
│  │22日5時 │壢市延平│乘機車搭│      │水桶包（│        │
│  │許      │路與中山│載甲○○│      │內含300 │        │
│  │        │路路口  │行經右列│      │元、林碧│        │
│  │        │        │被害人身│      │華國民身│        │
│  │        │        │旁，趁該│      │分證、健│        │
│  │        │        │被害人不│      │保卡、玉│        │
│  │        │        │備由後座│      │山銀行、│        │
│  │        │        │甲○○下│      │郵局金融│        │
│  │        │        │手搶得右│      │卡）。  │        │
│  │        │        │列財物得│      │        │        │
│  │        │        │手。    │      │        │        │
└─┴────┴────┴────┴───┴────┴────┘
附表三：
┌─┬────┬────┬────┬───┬──────┐
│編│犯罪時間│犯罪地點│犯罪手法│被害人│竊取機車    │
│號│        │        │        │      │            │
├─┼────┼────┼────┼───┼──────┤
│一│94年11月│桃園縣中│以自備鑰│賴阿鵬│IPI-426號機 │
│  │22日8時 │壢市龍岡│匙插入電│      │車          │
│  │許前之某│路3段586│門發動車│      │            │
│  │時許    │號      │輛駛離  │      │            │
├─┼────┼────┼────┼───┼──────┤
│二│95年1月2│桃園縣中│以自備鑰│黃邦毅│PFS-608號機 │
│  │5日7時15│壢市游泳│匙插入電│      │車          │
│  │分至22時│路龍山營│門發動車│      │            │
│  │間之某時│區旁    │輛駛離  │      │            │
│  │許      │        │        │      │            │
├─┼────┼────┼────┼───┼──────┤
│三│95年1月2│桃園縣中│以自備鑰│葉秀娟│GKV-453號機 │
│  │6日20時 │壢市正義│匙插入電│      │車          │
│  │至同年月│里廣州街│門發動車│      │            │
│  │27日8時 │228號前 │輛駛離  │      │            │
│  │間某時許│        │        │      │            │
├─┼────┼────┼────┼───┼──────┤
│四│95年3月 │桃園縣桃│以自備鑰│林芬鈴│HZQ-273號機 │
│  │21日12時│園市博愛│匙插入電│      │車          │
│  │至17時間│路162號 │門發動車│      │            │
│  │之某時許│前      │輛駛離  │      │            │
├─┼────┼────┼────┼───┼──────┤
│五│95年4月 │桃園縣中│以自備鑰│李茂霖│HA9-482號機 │
│  │19日11時│壢市實踐│匙插入電│      │車          │
│  │許前之某│路86號前│門發動車│      │            │
│  │時許    │        │輛駛離  │      │            │
└─┴────┴────┴────┴───┴──────┘
附表四：
┌───┬───┬───┬────┬───┬────┬────┐
│時  間│地  點│信用卡│發卡銀行│卡  號│被害人即│交易金額│
│      │      │所有人│        │      │特約商店│        │
├───┼───┼───┼────┼───┼────┼────┤
│95年1 │桃園縣│張淑華│國泰世華│552197│鉅威科技│新臺幣  │
│月12日│中壢市│      │銀行    │050076│有限公司│2,999元 │
│10時17│龍東路│      │        │6061  │        │        │
│分    │上某網│      │        │      │        │        │
│      │路咖啡│      │        │      │        │        │
│      │店內  │      │        │      │        │        │
├───┼───┼───┼────┼───┼────┼────┤
│95年1 │桃園縣│張淑華│國泰世華│552197│鉅威科技│新臺幣  │
│月12日│中壢市│      │銀行    │050076│有限公司│2,999元 │
│10時18│龍東路│      │        │6061  │        │        │
│分    │上某網│      │        │      │        │        │
│      │路咖啡│      │        │      │        │        │
│      │店內  │      │        │      │        │        │
└───┴───┴───┴────┴───┴────┴────┘
附表五：
┌─┬────┬────┬────┬────┬────┐
│編│時間    │地點    │手法    │被害人  │搶得財物│
│號│        │        │        │        │        │
├─┼────┼────┼────┼────┼────┤
│一│94年12月│桃園縣中│乙○○騎│丁○○○│黑色鱷魚│
│  │10日15時│壢市龍東│乘機車搭│        │牌皮包1 │
│  │許      │路445巷 │載甲○○│        │只（內含│
│  │        │157弄43 │行搶    │        │國民身分│
│  │        │號前    │        │        │證、健保│
│  │        │        │        │        │卡、郵局│
│  │        │        │        │        │提款卡、│
│  │        │        │        │        │第一銀行│
│  │        │        │        │        │信用卡、│
│  │        │        │        │        │提款卡、│
│  │        │        │        │        │新竹企銀│
│  │        │        │        │        │提款卡、│
│  │        │        │        │        │現金新臺│
│  │        │        │        │        │幣【下同│
│  │        │        │        │        │】3,000 │
│  │        │        │        │        │元）。  │
└─┴────┴────┴────┴────┴────┘
